臺灣臺中地方法院小額民事判決
110年度豐小字第1411號
原      告  華南產物保險股份有限公司

法定代理人  陳文智  


訴訟代理人  陳致安  
被      告  陳弈弘  
訴訟代理人  鍾明興  
上列當事人間請求損害賠償事件，本院於中華民國111年2月17日
言詞辯論終結，判決如下：
    主      文
一、被告應給付原告新臺幣12,044元，及自民國110年11月9日起
    至清償日止，按週年利率百分之五計算之利息。
二、原告其餘之訴駁回。
三、訴訟費用新臺幣1,000元，由被告負擔新臺幣400元，餘由原
    告負擔。
四、本判決第1 項原告勝訴部分得假執行。
    事實及理由
甲、程序部分：按訴狀送達後，原告不得將原訴變更或追加他訴
    ，但擴張或減縮應受判決事項之聲明者，不在此限，民事訴
    訟法第255條第1項第3款定有明文。本件原告於起訴時，原
    聲明請求被告給付新臺幣（下同）32,571元暨法定遲延利息
    （見本院卷第15頁）。嗣於民國111年2月17日本院言詞辯論
    期日，當庭減縮訴之聲明如下述（見本院卷第102頁），核
    與前開規定相符，應予准許。
乙、實體部分：　
壹、原告起訴主張：被告於109年12月27日駕駛車牌號碼000-000
    號自用小客車，行經臺中市○○區○○路0段000號前，因未注意
    車前狀況，不慎撞擊原告所承保、訴外人陳慧敏所有，而由
    莊勛喜所駕駛之車牌號碼000-0000號自用小客車（下稱系爭
    車輛），致系爭車輛受損（下稱系爭事故）。系爭車輛經送
    修復後，共計支出修理費用32,571元（其中工資24,570元、
    零件8,001元）。原告已依保險契約，辦理出險理賠並扣除
    零件折舊（按零件以10月計算，折舊後為5,541元），原告
    仍得請求被告賠償30,111元（計算式：工資24,570元＋折舊
    後零件費用5,541元＝30,111元）。爰依保險法第53條第1項
    及民法侵權行為規定，代位請求被告賠償上開損害。並減縮
    後聲明：被告應給付原告30,111元，及自起訴狀繕本送達翌
    日起至清償日止，按週年利率5％計算之利息。
貳、被告答辯則以：不爭執原告主張之侵權行為事實，亦不爭執
    原告主張系爭車輛之維修費用。然被告為系爭事故之肇事次
    因，僅須負三成之肇事責任等語。並聲明：原告之訴駁回。
     
參、本院之判斷：
一、原告主張被告於前開時間、地點，駕駛車牌號碼000-0000號
    自用小客車，因疏未注意車前狀況之過失，撞擊系爭車輛，
     致系爭車輛因而受損，經原告依保險契約理賠被保險人32,
    571元等事實，業據其提出行車執照、汽車險理賠申請書、
    臺中市政府警察局道路交通事故初步分析研判表、道路交通
    事故現場圖、交通事故當事人登記聯單、估價單、統一發票
    、維修照片在卷為憑（見本院卷第19頁至35頁），並有本院
    依職權向臺中市政府警察局調閱本件道路交通事故調查報告
    表、調查記錄表、交通事故補充資料表、現場照片附卷可參
    （見本院卷第47頁至第67頁），且為被告所不爭執（見本院
    卷第102頁），堪信為真實。
二、按因故意或過失，不法侵害他人之權利者，負損害賠償責任
    。不法毀損他人之物者，被害人得請求賠償其物因毀損所減
    少之價額。民法第184條第1項前段、第196條分別定有明文
    。查被告因過失而致原告系爭車輛受有損害，已如前述，自
    應負損害賠償責任。次按請求賠償物被毀損所減少之價額，
    雖得以修復費用為估定標準，但以必要者為限（例如修理材
    料以新品換舊品，應予折舊）。本件原告支出之修復費用，
    依估價單所示（見本院卷第31頁），其中零件費用為8,001
    元。而查系爭車輛係於109年2月出廠，此有系爭車輛行車執
    照影本附卷可參（見本院卷第19頁），至本件車禍事故發生
    日即109年12月止，使用期間為10月（參酌「營利事業所得
    稅結算申報查核準則」第95條第8款規定，不滿1月，以1月
    計）。而依行政院所頒「固定資產耐用年數表」及「固定資
    產折舊率表」之規定，非營業用小客車之耐用年數為5年，
    依定率遞減法每1年折舊千分之369，是扣除折舊後，零件修
    理費為5,541元（計算式詳如附表）。加計工資24,570元後
    ，系爭車輛因系爭車禍事故所受之損害應為30,111元，此亦
    為被告所不爭執（見本院卷第102頁）。　
三、又按損害之發生或擴大，被害人與有過失者，法院得減輕賠
    償金額，或免除之，民法第217條第1項定有明文。查訴外人
    即系爭車輛駕駛人莊勛喜就系爭事故之發生，亦有疏未注意
    變換車道應保持安全距離之過失乙情，為原告所不爭執（見
    本院卷第103頁），應有過失相抵原則之適用。本院綜合審
    酌雙方過失情節及相關事證，認被告就本件損害之發生應負
    40％之過失責任，原告就本件損害之發生應負60％之過失責任
    ，經過失相抵後，原告得請求被告賠償之金額為12,044元（
    計算式：30,111元×40％＝12,044元，小數點以下4捨5入）。
    原告逾此範圍之請求，應予駁回。
肆、綜上所述，原告依保險代位及侵權行為之法律關係，請求被
    告給付12,044元，及自起訴狀繕本送達被告翌日即110年11
    月9日（見本院卷第71頁送達證書）起至清償日止，按週年
    利率5％計算之利息，為有理由，應予准許。逾此範圍之請求
    ，為無理由，應予駁回。
伍、本件判決之事證已臻明確，兩造其餘攻擊防禦方法，經審酌
    後，認均與判決結果無影響，爰不一一論述。
陸、本件係適用小額訴訟程序，所為被告敗訴之判決，依民事訴
     訟法第436條之20規定，應依職權宣告假執行。
柒、本件適用小額訴訟程序，依民事訴訟法第436條之19第1項規
    定，法院為訴訟費用之裁判時，併確定訴訟費用額為1,000
    元（即原告繳納之裁判費1,000元），另依民事訴訟法第79
    條，命由兩造按敗訴比例各自負擔。
中　　華　　民　　國　　111 　年　 　3　　月　　 4　　日
                      臺灣臺中地方法院豐原簡易庭
                                  法　官　段奇琬
上為正本係照原本作成。　　　　　　　　　　　　　　　　　
如不服本判決，應於送達後20日內，以判決違背法令為理由，向
本院提出上訴狀並表明上訴理由 (上訴理由應表明一、原判決所
違背之法令及其具體內容；二、依訴訟資料可認為原判決有違背
法令之具體事實)，如於本判決宣示後送達前提起上訴者，應於
判決送達後20日內補提上訴理由書（須附繕本）。
中　　華　　民　　國　　111 　年　 　3　　月　　 4　　日
                                  書記官  王政偉
附表
-----
折舊時間           金額
第1年折舊值        8,001×0.369×(10/12)=2,460
第1年折舊後價值    8,001-2,460=5,541